Inventaris van het archief van het Nederlandse Gezantschap in China (Peking, Chunking, Nanking), (1862) 1872-1954
Nationaal Archief, Den Haag
- INVENTARIS ARCHIEF GEZANTSCHAP, 1904-1941
  - STUKKEN BETREFFENDE BIJZONDERE ONDERWERPEN, II
    - WETGEVING EN VERKEERSWEZEN, N
      - Chinese wetten (o.a. op nationaliteit), opium (en andere verdovende middelen), onderwijs, politiereglementen, n.1
        - Stukken betreffende particuliere scholen in China en Nederlands-Indië, met name het toezicht op dergelijke scholen., 1927-1929.; 326; 1 omslag
      - Spoorwegen, Wegen, Luchtverkeer, Post, Telegrafie en Radio, n.2
        - Stukken betreffende de registratie van handelsvennootschappen in China., 1904.; 327; 1 omslag
        - Stukken betreffende de Chinese spoorwegen, met name de spoorverbindingen., 1910-1911, 1914-1918 en 1932-1937.; 328; 1 omslag
        - Stukken betreffende de Chinese posterijen en postzaken., 1919-1941.; 329; 1 omslag
        - Stukken betreffende de radioverbinding tussen Nederlands-Indië, Nederland en China., 1921-1941.; 330; 1 omslag
        - Stukken betreffende luchtverkeersaangelegenheden in China., 1925-1940.; 331; 1 pak
        - Rapport van het "Bureau of Roads, National Economic Council" inzake de wegenbouw in China. Met bijlage., 1935.; 332; 1 stuk
      - Spoorwegconcessies en Nederlandse hulp, n.4
        - Stukken betreffende het reglement op het verlenen van spoorwegconcessies in China., 1904.; 333; 1 omslag
        - Stukken betreffende de plaatsing van Nederlandse ingenieurs bij de Chinese spoorwegen., 1904.; 334; 1 omslag
      - Muntstelsel, n.5
        - Stukken betreffende de hervorming van het Chinese muntstelsel., 1904-1908.; 335; 1 omslag
      - Openstelling havens, handel(smerken), grondbelasting, onteigening, n.6
        - Stukken betreffende de openstelling van havens en andere plaatsen in China voor de buitenlandse handel., 1904-1907.; 336; 1 omslag
        - Stukken betreffende het mijnwezen en de mijnwetgeving., 1904 en 1908.; 337; 1 omslag
        - Stukken betreffende de Chinese wet op de registratie van handelsmerken., 1904-1908.; 338; 1 omslag
        - Stukken betreffende schikkingen van Nederland met andere landen inzake de bescherming van handels- en fabrieksmerken., 1904-1908.; 339; 1 omslag
        - Stukken betreffende onteigening van aan niet-Chinezen toebehorende grond buiten de internationale nederzettingen., 1906.; 340; 1 omslag
        - Stukken betreffende een nieuw reglement op de invoer van wapens en munitie in China., 1907-1908.; 341; 1 omslag
        - Stukken betreffende goederenvervoer naar Mantsjoerije., 1907-1908 en 1926.; 342; 1 omslag
        - Stukken betreffende de vestiging van gemeentelijke administraties te Harbin en Hailar door de Oost Chinese Spoorwegmij.., 1908.; 343; 1 omslag
        - Stukken betreffende de voorgestelde verhoging van de grondbelasting in de provincie Fukien., 1908.; 344; 1 omslag
    - SCHEEPVAARTAANGELEGENHEDEN, O
      - Scheepvaart, o.1
        - Stukken betreffende de Java-China-Japan lijn., 1904-1908, 1930-1932 en 1935-1939.; 345; 1 omslag
        - Reglementen betreffende scheepvaart op de Yangtze rivier. Met bijlagen., 1910-1918.; 346; 1 omslag
        - Stukken betreffende Chinese scheepvaartlijnen op Europa, Amerika en Nederlands-Indië., 1911-1917.; 347; 1 omslag
        - Reglement op het lichten van wrakken in de Chinese wateren. Met bijlagen., 1915.; 348; 1 stuk
        - Stukken betreffende het vergaan van de Nederlandse baggermolen "Shanghai" bij Haimen., 1920-1921.; 349; 1 omslag
        - Stukken betreffende Chinese schepen onder Nederlandse vlag., 1921 en 1924-1925.; 350; 1 omslag
        - Stukken betreffende de algemene toepasselijk verklaring van de reglementen voor de verdragshavens op Nederlandse onderdanen in China., 1923.; 351; 1 omslag
        - Stukken betreffende maatregelen tegen zeeroverij in de Chinese wateren., 1927-1930.; 352; 1 omslag
        - Stukken betreffende de aanvaring van het Nederlandse motorschip "Van Heutsz" met een Chinese jonk., 1927.; 353; 1 omslag
        - Stukken betreffende de smokkel van wapens en zout door de s.s. "Ouderkerk"., 1929-1930.; 354; 1 omslag
        - Stukken betreffende het controleren van Chinese passagiers aan boord van K.P.M. schepen te Swatow., 1934.; 355; 1 omslag
        - Stukken betreffende de belemmeringen voor scheepvaartverkeer op de Yangtze rivier i.v.m. het Japans-Chinese conflict., 1937-1938.; 356; 1 omslag
        - Stukken betreffende de aanhouding van schepen door de Japanse marine in de Chinese wateren., 1939.; 357; 1 omslag
        - Stukken betreffende het afgeven van gezondheidspassen aan Japanse schepen door de Nederlands consul te Canton., 1941.; 358; 1 omslag
        - Stukken betreffende Chinese schepelingen op Nederlandse schepen., 1941.; 359; 1 omslag
      - Reglementen voor Chinese steden, o.2
        - Reglementen voor diverse Chinese (haven)steden. Met bijlagen., 1904-1919.; 360; 1 omslag
    - HANDEL, NIJVERHEID EN LANDBOUW, P
      - Huidenmonopolie, petroleumconcessies en zijdeteelt, p.0
        - Stukken betreffende het huidenmonopolie op het eiland Hainan., 1914.; 361; 1 omslag
        - Stukken betreffende petroleumconcessies in China., 1914-1916.; 362; 1 omslag
        - Stukken betreffende de zijdeteelt in China., 1915-1916.; 363; 1 omslag
      - Nederlandse firma's in China, p.1
        - Stukken betreffende Nederlandse firmanten te Shanghai fungerende als zaakwaarnemers voor Chinezen., 1904.; 364; 1 omslag
        - Stukken betreffende de problemen rond de inschrijving van de firma Bodemeyer & Co. bij het Nederlandse consulaat te Amoy en het verlenen van consulaire bescherming., 1905-1907.; 365; 1 omslag
        - Nota inzake het handelsreizigersverkeer in Noord China. Met bijlagen., 1907.; 366; 1 stuk
        - Stukken betreffende een dienstreis van de consul-generaal van Shanghai door Noord China en Korea., 1908.; 367; 1 omslag
      - Nederlands-Indische handelsmerken, p.2
        - Stukkken betreffende de bescherming van Nederlands-Indische handelsmerken in China., 1904-1906.; 368; 1 omslag
      - Chinees tabak- en spiritualiën monopolie, p.3
        - Stukken betreffende het Chinese tabaks- en spiritualiën monopolie., 1909-1916.; 369; 1 omslag
      - Handel en economische aangelegenheden in het algemeen, p.4
        - Stukken betreffende de mijnontginning in China., 1915-1918.; 370; 1 omslag
        - Stukken betreffende de belemmerende gealliëerde maatregelen inzake de handel van neutrale landen., 1915-1919.; 371; 1 omslag
        - Stukken betreffende de instelling van handelsregisters voor de inschrijving van in China gevestigde Nederlandse firma's., 1921.; 372; 1 omslag
        - Stukken betreffende een nieuwe regeling inzake het verstrekken van handelsvoorlichting door de Nederlandse consulaten., 1923-1926.; 373; 1 omslag
        - Stukken betreffende de belangen in China van de Hollandse Aanneming Mij. en de N.V. Bitumenweg., 1924-1926.; 374; 1 omslag
        - Stukken betreffende de oorlogsschade van de firma G.E. Huijgen te Canton., 1925-1930.; 375; 1 omslag
        - Stukken betreffende de sigarettenhandel- en industrie in China., 1926-1928.; 376; 1 omslag
        - Stukken betreffende de uitvoering van haven- en andere werken in Zuid China., 1929.; 377; 1 omslag
        - Stukken betreffende de oprichting van een Nederlands handelsinstituut voor het Verre Oosten., 1930-1931.; 378; 1 omslag
        - Stukken betreffende de Fokker vliegtuigenfabriek in China., 1930-1935.; 379; 1 omslag
        - Stukken betreffende de industrialisatie van China, met name het tien en vierjaren plan., 1931-1933.; 380; 1 omslag
        - Stukken betreffende de overstelping van de Chinese markt met Sovjet producten., 1931-1933.; 381; 1 omslag
        - Verslag over de afzetmogelijkheden van bestelauto's in Noord China. Met bijlagen., 1933.; 382; 1 stuk
        - Stukken betreffende de Raad voor de Nationale Economie in China (o.a. bezoek prof. Schermerhorn)., 1933-1937.; 383; 1 omslag
        - Stukken betreffende de handelsbetrekkingen tussen Nederland, Nederlands-Indië en Japan/Mantsjoerije., 1934.; 384; 1 omslag
        - Verslagen over de wolindustrie in China. Met bijlagen. Afschriften., 1934.; 385; 1 omslag
        - Stukken betreffende de oprichting van de Nederlands-Chinese Mij.., 1934.; 386; 1 omslag
        - Rapport over het oliemonopolie in Mantsjoerije. Met bijlagen., 1935.; 387; 1 stuk
        - Stukken betreffende de deviezenregeling in Mantsjoerije., 1935-1937.; 388; 1 omslag
        - Economische rapporten over China., 1935-1938.; 389; 1 omslag
        - Stukken betreffende de aankoop van Nederlandse vliegtuigen door de Chinese "South Western Aviation Co."., 1937.; 390; 1 omslag
        - Verslag over de Chinese zoutindustrie. Met bijlagen. Afschrift., 1937.; 391; 1 stuk
        - Stukken betreffende de afzetmogelijkheden voor Nederlandse bedrijven in China en notulen van de Nederlandse Kamer van Koophandel in China., 1937-1940.; 392; 1 omslag
      - Handelsberichten (ook betreffende Japan), p.5
        - Stukken betreffende maatregelen ter bevordering van China's industriële ontwikkeling i.v.m. door de kolonisten in Nederlands-Indië te verlenen steun., 1912-1917.; 393; 1 omslag
        - Stukken betreffende de Chinese economie (o.a. verslagen) afkomstig van het gezantschap en de consulaten., 1919-1941.; 394-402; 6 omslagen, 3 pakken
          - Chungking, 1939-1940, 394
          - Hankow, 1932 en 1937, 395
          - Harbin, 1929-1931, 396
          - Hong Kong, 1919-1937, 397
          - Hong Kong, 1937-1941, 398
          - Peking, 1920-1937, 399
          - Shanghai, 1920-1934, 400
          - Shanghai, 1934-1937, 401
          - Shanghai, 1937-1941, 402
        - Stukken betreffende de Japanse economie afkomstig van het consulaat-generaal te Kobe (Japan)., 1941.; 403; 1 omslag
      - Registratie buitenlandse firma's, p.8
        - Stukken betreffende de registratie van buitenlandse firma's (o.a. Philips) in China., 1930-1941.; 404; 1 omslag
      - Handelsmaatregelen i.v.m. de oorlog, p.9
        - Stukken betreffende de bevriezingsmaatregelen voor de handel in China., 1941.; 405; 1 omslag
    - SANITAIRE AANGELEGENHEDEN, Q
      - Stukken betreffende de pestconferentie te Moekden., 1911-1912.; 406; 1 omslag
      - Stukken betreffende het kininegebruik in China., 1929-1941.; 407; 1 omslag
      - MILITAIRE AANGELEGENHEDEN, R.
        - Landmacht, r.1
          - Stukken betreffende het Chinese leger., 1904-1906.; 408; 1 omslag
          - Stukken betreffende voorschriften voor de toegang van buitenlanders tot de keizerlijke stad., 1905.; 409; 1 omslag
          - Stukken betreffende vechtpartijen tussen de gezantschapswachten in Peking., 1906.; 410; 1 omslag
          - Stukken betreffende de buitenlandse troepen in China., 1912-1918.; 411; 1 omslag
          - Missive van de consul-generaal te Shanghai over de Duitse militaire invloed in China. Met bijlage., 1929.; 412; 1 stuk
          - Missive van de gezant over de conscriptie in China. Afschrift., 1929.; 413; 1 stuk
        - Zeemacht, r.2
          - Stukken betreffende bezoeken van Nederlandse marineschepen aan Chinese havens., 1909-1914, 1920-1921 en 1926-1931.; 414; 1 pak
          - Stukken betreffende de Chinese marine., 1909-1915 en 1920.; 415; 1 omslag
          - Stukken betreffende de bescherming van de Nederlandse belangen te Shanghai na vertrek van het Nederlandse marineschip "Sumatra"., 1927.; 416; 1 omslag
          - Stukken betreffende de Brits-Chinese marineovereenkomst van 1929., 1929-1930.; 417; 1 omslag
          - Stukken betreffende het bezoek van Chinese oorlogsschepen aan Nederlands-Indië., 1931 en 1936.; 418; 1 omslag
      - PERSONALIA EN VARIA, S.
        - Diversen (o.a. schadevergoedingen, Nederlandse grafstenen en consulaire bescherming), s.0
          - Stukken betreffende dienstbezoeken van Nederlands-Indische ambtenaren voor Chinese Zaken aan China., 1909 en 1915-1917.; 419; 1 omslag
          - Stukken betreffende de bescherming van Luxemburgers te Hanyang., 1911.; 420; 1 omslag
          - Stukken betreffende betrekkingen met Nederlandse zendelingen in China., 1911 en 1916.; 421; 1 omslag
          - Stukken betreffende de verwonding van de 'Nederlander' F.H. Günther te Canton., 1911-1912.; 422; 1 omslag
          - Stukken betreffende de reis van Lai Kang vanuit Nederlands-Indië naar Swatow., 1911-1913.; 423; 1 omslag
          - Stukken betreffende de vlaggen van de Chinese republiek., 1912.; 424; 1 omslag
          - Stukken betreffende de overbrenging van grafstenen van Nederlandse soldaten van Amoy naar Kulangse., 1912-1913.; 425; 1 omslag
          - Stukken betreffende Chinese schadevergoedingen aan de buitenlanders wegens verliezen door de revolutie van 1911., 1912-1917.; 426; 1 pak
          - Stukken betreffende Chinese schadevergoedingen aan de buitenlanders wegens verliezen door de opstand van 1913., 1913-1915.; 427; 1 omslag
          - Stukken betreffende de benoeming van een Chinees bij de Nederlands-Indische ontschepingsdienst te Tandjoengpriok., 1917.; 428; 1 omslag
          - Stukken betreffende de Nederlandse vice-consul te Tomsk (Siberië)., 1919-1922.; 429; 1 omslag
          - Stukken betreffende het in depot geven van goederen aan het Nederlandse gezantschap te Petrograd., 1920-1922.; 430; 1 omslag
          - Stukken betreffende de leniging van de hongersnood in China., 1920-1923.; 431; 1 omslag
          - Stukken betreffende het vertonen van films over Nederland in China., 1923-1925 en 1936.; 432; 1 omslag
          - Stukken betreffende een bezoek van de Nederlander M.F.H. de Haas aan China., 1924-1926.; 433; 1 omslag
          - Stukken betreffende de "agitator" Sardar Arjan Singh., 1925-1926.; 434; 1 omslag
          - Stukken betreffende de mishandeling van Nederlandse paters door Chinese troepen afkomstig uit Moekden., 1926.; 435; 1 omslag
          - Stukken betreffende de gevangenneming door de Chinese autoriteiten in Harbin van N. Scholl Engberts., 1926-1927.; 436; 1 omslag
          - Stukken betreffende dagbladartikelen over de toestand in Zuid China door de echtgenote van de consul te Swatow., 1927.; 437; 1 omslag
          - Stukken betreffende het aanhouden van de gezantschapstolk door een Chinese beambte van het Tabaksbureau., 1927.; 438; 1 omslag
          - Stukken betreffende de consulaire bescherming van de Nederlandse pater P.H.J. Veldman te Suilai., 1928-1929.; 439; 1 omslag
          - Stukken betreffende het lidmaatschap van Nederlanders voor het Hong Kong Volunteer Corps (voor het verrichten van hulpdiensten in geval van noodtoestanden)., 1934.; 440; 1 omslag
        - Aanbevelingen, introducties, s.1
          - Stukken betreffende de introductie van de Hong Kong Chinees Sir Robert Ho Tung., 1933.; 441; 1 omslag
          - Stukken betreffende de reis van de directeur Economische Zaken naar China., 1935.; 442; 1 omslag
        - Verschillende aangelegenheden over Nederlanders, s.4
          - Stukken betreffende (o.a. rapporten) Nederlanders in China., 1928-1941.; 443; 1 omslag
          - Stukken betreffende een jachtongeluk van de Nederlander H.W. Weijler te Chapoo., 1929-1930.; 444; 1 omslag
          - Stukken betreffende een klacht van de Chinese autoriteiten tegen de Nederlandse missionaris R.P. van Crimpen., 1930.; 445; 1 omslag
          - Stukken betreffende de gevangenneming en opsporing van de Nederlander R. Quack te Tatungfu., 1939-1940.; 446; 1 omslag
          - Stukken betreffende contacten met in Nederland wonende personen., 1940.; 447; 1 omslag
          - Bekendmaking n.a.v. Hare Majesteit's verjaardag van de gezant aan de Nederlandse gemeenschap te China in het weekblad "Argus". Met bijlagen., 1941.; 448; 1 stuk
          - Stukken betreffende de overkomst van ongewenste Nederlanders uit Nederlands-Indië naar Shanghai., 1941.; 449; 1 omslag
          - Stukken betreffende een bezoek van twee Nederlanders aan Tokio en Shanghai., 1941.; 450; 1 omslag
        - Verzendingen, s.6
          - Stukken betreffende de ontvoering van de Nederlandse pater P. van Veerken in de nabijheid van Lin Ho., 1928.; 451; 1 omslag
          - Stukken betreffende veranderingen van de Chinese geografische benamingen., 1928-1929.; 452; 1 omslag
          - Stukken betreffende de consulaire bescherming en terugzending van de Javaanse vrouw Sarikem., 1930.; 453; 1 omslag
          - Stukken betreffende een bezoek aan China van de Nederlandse ontdekkingsreiziger Dr. Ph. Visser., 1930.; 454; 1 omslag
          - Stukken betreffende de arrestatie van de Nederlandse onderdaan Ho Kee Soei te Foetsing., 1931.; 455; 1 omslag
          - Stukken betreffende de oprichting van een Nederlandse lagere school te Shanghai., 1932.; 456; 1 omslag
          - Stukken betreffende vluchtelingen uit Rusland in Mantsjoerije., 1932.; 457; 1 omslag
          - Stukken betreffende de gevangenneming te Moekden van een werknemer van de Nederlandse Maatschappij voor Havenwerken de heer K.C. Chang., 1932.; 458; 1 omslag
          - Stukken betreffende werkloze zeelieden in de Rotterdamse haven., 1932.; 459; 1 omslag
          - Stukken betreffende de Duitse militaire adviseur van de Chinese regering Kurt Arnade. Afschriften., 1938.; 460; 1 omslag
          - Missive van het consulaat te Chungking inzake de arrestatie van een Duitse jood te Chungking., 1940.; 461; 1 stuk
          - Stukken betreffende de Nederlandse Radio Omroep te Shanghai en Nederlandse radio uitzendingen te Chungking., 1940.; 462; 1 omslag
    - DOUANE AANGELEGENHEDEN, T
      - Diverse douanezaken, t.0
        - Stukken betreffende voorschriften inzake "Huchaos" voor het vervoeren van militaire voorraden en de uitvoerbepalingen daarop., 1908 en 1924-1931.; 463; 1 omslag
        - Stukken betreffende het verstrekken van transitopassen voor de haven van Swatow., 1909.; 464; 1 omslag
        - Stukken betreffende de openstelling van Chinese havenplaatsen voor buitenlanders., 1909.; 465; 1 omslag
        - Stukken betreffende de visitatie van voor het Nederlandse gezantschap bestemde goederen., 1912-1913.; 466; 1 omslag
        - Stukken betreffende uitzonderingsmaatregelen van de Chinese regering op neutrale schepen inzake het deponeren van scheepsmanifesten bij de douane autoriteiten., 1919.; 467; 1 omslag
        - Stukken betreffende de invoer van lampen voor draadloze telefonie (Philips China Compagnie)., 1924.; 468; 1 omslag
        - Stukken betreffende de invoer in China van Nederlandse alcohol., 1925-1927.; 469; 1 omslag
        - Stukken betreffende de oprichting van een Chinees douane kantoor te Hong Kong. Met bijlagen., 1930.; 470; 1 omslag
        - Stukken betreffende de gerezen moeilijkheden i.v.m. de heffing van douanerechten op goederen van of voor Tientsin., 1930.; 471; 1 omslag
        - Stukken betreffende een onderzoek door Chinese douaneschepen van vaartuigen in de territoriale wateren., 1930-1933.; 472; 1 omslag
        - Stukken betreffende de invoer van radio benodigdheden door een Nederlandse missionaris in China., 1931.; 473; 1 omslag
        - Stukken betreffende smokkelen te Swatow door het m.s. "Cremer" van de Koninklijke Pakketvaart Mij.., 1932.; 474; 1 omslag
        - Stukken betreffende de douane inkomsten in Mantsjoerije., 1932-1933.; 475; 1 omslag
        - Stukken betreffende de Chinese Zeedouane inkomsten in 1935., 1936.; 476; 1 omslag
        - Stukken betreffende de toepassing van de Chinese douane kennisgeving nr. 1384 (boetes), die moeilijkheden zou kunnen veroorzaken voor buitenlandse schepen., 1935.; 477; 1 omslag
        - Stukken betreffende de Indo-Chinese concurrentie bij de invoer van Borneo steenkolen in Zuid China., 1936.; 478; 1 omslag
        - Stukken betreffende de smokkelhandel en de invoerrechten in Noord China., 1936.; 479; 1 omslag
      - Schuldvorderingen, t.1
        - Stukken betreffende de schuldvordering van de Holland-China Trading Co. op twee Chinezen., 1904-1905.; 480; 1 omslag
        - Stukken betreffende de schuldvordering van de Nederlandse firma Nanchi te Amoy op een Chinees handelshuis., 1905.; 481; 1 omslag
        - Stukken betreffende de eis tot schadevergoeding van A. Ledeboer te Chefoo wegens de oorlog te Mantsjoerije., 1905-1908.; 482; 1 omslag
      - Mijnconcessies, t.2
        - Stukken betreffende het aanvragen van een (goud)mijnconcessie in China (Mongolië) door een Nederlandse firma., 1904-1908.; 483; 1 omslag
      - Nederlanders in buitenlandse krijgsdienst, t.3
        - Stukken betreffende de aanvraag voor de plaatsing van een Nederlandse instructeur bij het Chinese leger., 1904.; 484; 1 omslag
    - PACHTGEBIEDEN EN SETTLEMENTS, U
      - Concessies, u.1
        - Stukken betreffende het verkrijgen van een Nederlandse concessie in China. Met retro-acta., 1904.; 485; 1 omslag
        - Stukken betreffende het Kiauchow gebied na de terugtrekking van de Japanse troepen en terugggave aan China., 1922.; 486; 1 omslag
      - Internationale nederzettingen en rechtbanken, u.2
        - Stukken betreffende de internationale nederzettingen in China., 1904-1941.; 487-496; 8 omslagen, 1 pak, 1 stuk
          - Amoy, 1906-1907 en 1927-1941, 487
          - Canton, 1907-1909, 488
          - Chefoo, 1904-1906 en 1910, 489
          - Chinkiang, 1929 (met bijlage), 490
          - Foochow, 1913, 491
          - Hankow, 1907 en 1911, 492
          - Harbin, 1904, 1909 en 1934, 493
          - Newchwang, 1906, 494
          - Shanghai, 1906-1941, 495
          - Tientsin, 1904-1912 en 1921-1936 (met retro-acta), 496
        - Stukken betreffende de gemengde en de provisionele rechtbank te Shanghai., 1904 en 1921-1930.; 497-498; 2 pakken
          - 1904 en 1921 - 1926, 497
          - 1927-1930, 498
        - Stukken betreffende de Chinese rechtbank in Shanghai., 1930-1941.; 499; 1 pak
    - KOELIEWERVING IN CHINA, V
      - Diverse emigratiezaken (o.a. Nederlands-Indië), v.0
        - Stukken betreffende het verlenen van een Chinese onderscheiding aan een Nederlands-Indische onderdaan., 1904.; 500; 1 omslag
        - Stukken betreffende de emigratie zonder vergunning van Chinese koelies naar Nederlands-Indië., 1904-1905.; 501; 1 omslag
        - Stukken betreffende de uitvoering van de Duits-Nederlandse telegraaf overeenkomst van 1904., 1904-1908.; 502; 1 omslag
        - Stukken betreffende Chinese arbeiders in Nederlands-Indië., 1905-1906.; 503; 1 omslag
        - Stukken betreffende het sturen van Chinese onderwijsinspecteurs naar Nederlands-Indië., 1906-1908.; 504; 1 omslag
        - Missive van de gouverneur-generaal van Nederlands-Indië inzake aanvoer van minderjarige Chinese kinderen uit China naar Nederlands-Indië. Met bijlage., 1907.; 505; 1 stuk
        - Stukken betreffende het verbruik en de productie van steenkolen in China., 1907.; 506; 1 omslag
        - Stukken betreffende de reis van de Chinese handelscommissaris Yong Shih Ch'i naar Nederlands-Indië., 1907-1908.; 507; 1 omslag
        - Stukken betreffende de oprichting van Chinese Kamer van Koophandel in Nederlands-Indië., 1907-1908.; 508; 1 omslag
          Zie tevens inv. nr. 527
        - Stukken betreffende de verwijdering van Chinezen uit Nederlands-Indië., 1908.; 509; 1 omslag
        - Stukken betreffende de emigratie van Chinese koelies naar diverse plaatsen in Nederlands-Indië., 1909-1938.; 510-516; 6 omslagen, 1 pak
          - algemeen, 1909-1938, 510
          - Balik Papan, 1915-1921, 511
          - Banka, 1909-1935, 512
            Zie inv.nr. 520
          - Billiton, 1909-1923, 513
            Zie inv. nr. 520
          - Deli, 1909-1924, 514
          - Poeloe-Laoet, 1911-1912, 515
          - Samoa, 1912-1913, 516
        - Stukken betreffende de Chinese koeliewerving door de Holland-China Handels Co. voor o.a. Oost-Borneo., 1921-1932.; 517; 1 omslag
      - Koeliewerving, v.1